【裁判字號】    91,交易,631
【裁判日期】    920904
【裁判案由】    過失傷害
【裁判全文】
臺灣桃園地方法院刑事判決                        九十一年度交易字第六三一號
    公  訴  人  臺灣桃園地方法院檢察署檢察官
    被      告  甲○
右列被告因過失傷害案件，經檢察官提起公訴（九十一年度調偵字第四四０號），本
院判決如左：
    主  文
甲○因過失傷害人，處拘役貳拾捌日，如易科罰金，以佰元折算壹日。
    事  實
一、甲○於民國九十一年七月八日上午十一時許，騎乘車號ＢＧＰ─九三六號重型機
    車，沿桃園縣中壢市○○○路往內壢方向行駛，於行經該路段六七五號「環中加
    油站」前時，本應注意車輛在同一車道行駛時，後車與前車應隨時保持可以煞停
    之距離，又駕駛人應注意車前狀況，隨時採取必要之安全措施。而依當時天候、
    路況均良好，並無不能注意之情事，甲○竟疏於注意車前狀況，未與前面之行車
    保持安全距離，遂於通過上開路段時，追撞前方同向由乙○○所騎乘並附載其子
    丙○○之車號ＫＦＲ─九三九號重型機車，致乙○○受有右肱骨折、頭部外傷、
    肢體擦傷等傷害，丙○○亦受有右上臂、前臂等多處鈍擦傷之傷害。
二、案經乙○○、丙○○訴由桃園縣警察局中壢分局報請臺灣桃園地方法院檢察署檢
    察官偵查起訴。
    理  由
一、訊據被告甲○對其騎乘ＢＧＰ─九三六號重型機車於九十一年七月八日上午十一
    時許行經桃園縣中壢市○○○路六七五號「環中加油站」前時，曾經追撞前方同
    向由告訴人乙○○所騎乘並附載其子丙○○之車號ＫＦＲ─九三九號重型機車，
    坦承屬實，惟否認有何過失，辯稱：伊認為伊沒有過失，因告訴人乙○○所騎乘
    之機車突然轉彎，伊措手不及云云。惟查，本件除業據告訴人乙○○指訴綦詳外
    ，並有道路交通事故調查報告表一紙、現場照片六幀、天晟醫院為告訴人乙○○
    及丙○○所出具之診斷證明書二紙在卷可參；次按，車輛在同一車道行駛時，後
    車與前車應隨時保持可以煞停之距離，駕駛人應注意車前狀況，並隨時採取必要
    之安全措施，道路交通安全規則第九十四條第一項、第三項分別訂有明文，被告
    所騎乘之機車，既係在告訴人乙○○所騎乘之機車後方，被告即應注意車前狀況
    ，並與告訴人乙○○所騎乘之機車保持安全距離。惟被告未與告訴人乙○○所騎
    乘之機車保持安全距離，又未注意車前狀況及採取必要之安全措施，致追撞告訴
    人乙○○所騎乘之機車，使乙○○人、車倒地而受有右肱骨折、頭部外傷、肢體
    擦傷之傷害，其機車上所附載之丙○○亦受有右上臂、前臂等多處鈍擦傷之傷害
    ，被告顯屬有過失甚明。況且，本件經送台灣省桃園縣區車輛行車事故鑑定委員
    會之鑑定結果亦認「甲○駕駛重機車疏未注意車前狀況」、而台灣省車輛行車事
    故覆議鑑定委員會之鑑定結果亦認「甲○駕駛重機車，疏未注意車前狀況，為肇
    事次因。」有台灣省桃園縣區車輛行車事故鑑定委員會及台灣省車輛行車事故覆
    議鑑定委員會之鑑定意見書各一份在卷可考，亦足徵被告對於本件車禍之發生，
    亦同屬有過失，是被告辯稱伊沒有過失云云，實難予採取。且核被告之過失行為
    ，與告訴人乙○○及丙○○之受傷害間，亦具有相當因果關係。本件事證明確，
    被告右揭過失犯行足堪認定，應予依法論科。
二、核被告甲○所為，係犯刑法第二百八十四條第一項前段之過失傷害罪，又被告以
    一過失行為而致二人受傷害，應依刑法第五十五條規定以想像競合犯之例以一罪
    論擬。爰審酌被告之犯後態度，並另參其品性、素行及因其過失行為所造成告害
    程度與其在本案之過失程度等一切情狀，量處如主文所示之刑，同時並諭知易科
    罰金之折算標準，以資警惕。
三、據上論斷，應依刑事訴訟法第二百九十九條第一項前段，刑法第二百八十四條第
    一項前段、第五十五條、第四十一條第一項前段，罰金罰鍰提高標準條例第一條
    前段、第二條，判決如主文。
本案經檢察官林良蓉到庭執行職務。
中        華        民        國   九十二   年   九    月   四    日
                                  臺灣桃園地方法院刑事第七庭
                                      法  官   呂 仲 玉
右正本證明與原本無異。
如不服本判決，應於判決送達後十日內向本院提出上訴狀( 應附繕本 )，上訴於
臺灣高等法院。
                                      書記官   方 秀 貞
中        華        民        國   九十二   年   九   月    四    日
附錄論罪科刑法條
中華民國刑法第二百八十四條
 (過失傷害罪)
因過失傷害人者，處六月以下有期徒刑、拘役或五百元以下罰金，致重傷
者，處一年以下有期徒刑、拘役或五百元以下罰金。
從事業務之人，因業務上之過失傷害人者，處一年以下有期徒刑、拘役或
一千元以下罰金，致重傷者，處三年以下有期徒刑、拘役或二千元以下罰
金。


司法院資訊處製作；財團法人民間司法改革基金會備份。
